臺灣高雄地方法院刑事判決　　　　　　 100年度易緝字第59號
公　訴　人　臺灣高雄地方法院檢察署檢察官
被　　　告　楊璨榮原名楊智超.
上列被告因竊盜案件，經檢察官提起公訴（94年度偵字第15396
號）暨移送併案審理（臺灣臺南地方法院檢察署95年度偵字第17
93號、臺灣嘉義地方法院檢察署94年度偵字第6261號），嗣被告
於本院準備程序進行中，就被訴事實為有罪之陳述，經告知簡式
審判程序之旨，並聽取檢察官及被告之意見後，本院裁定改依簡
式審判程序審理，並判決如下：
    主  文
楊璨榮連續犯攜帶兇器竊盜罪，累犯，處有期徒刑貳年。扣案螺
絲起子貳支及筆記紙貳張，沒收之。
    事  實
一、楊璨榮前因竊盜案件，經臺灣臺南地方法院於民國88年5 月
    31日以88年度易字第1182號判決判處有期徒刑1 年確定（下
    稱刑一）。又因竊盜及詐欺案件，經臺灣苗栗地方法院於90
    年7 月31日以90年度苗簡字第478 號判決判處應執行有期徒
    刑6 月確定（刑二）。復因竊盜及偽造文書案件，分別經臺
    灣高等法院於91年12月5 日以91年度上易字第3073號判決判
    處有期徒刑10月（刑三）；經臺灣板橋地方法院於92年7 月
    16日以92年度簡字第316 號判決判處有期徒刑5 月確定（刑
    四）。上開刑三及刑四經定應執行刑為有期徒刑1 年2 月確
    定後，與刑一、刑二接續執行，於93年5 月18日縮短刑期假
    釋出監，並於93年10月22日假釋期滿未經撤銷，其未執行之
    刑以已執行論。詎仍不知悔改，於94年5 月間，因缺錢花用
    ，竟思竊取網咖之電腦零件變賣牟利，旋基於意圖為自己不
    法所有之概括犯意，於附表編號1 至7 所示之時、地，持其
    所有客觀上足以危害人之生命、身體安全而可供兇器使用之
    之鉗子（未扣案）或螺絲起子2 支（各次犯行所持工具詳如
    附表），趁店員不注意時，打開電腦，竊取如附表所示之電
    腦零件等物，得手後隨即變賣為現金花用。嗣於94年8 月13
    日晚上10時許，楊璨榮承前意圖為自己不法所有之概括犯意
    ，再次攜帶上開螺絲起子2 支，前往位於嘉義市○○路187
    號之「陸行鳥網咖」店內，以上開手法著手行竊之際，經店
    員發現報警處理，當場扣得螺絲起子2 支及其所有記載各地
    網咖地址之筆記紙2 張，始悉上情。
二、案經高雄市政府警察局楠梓分局報請臺灣高雄地方法院檢察
    署檢察官偵查起訴暨臺灣臺南地方法院檢察署檢察官及臺灣
    嘉義地方法院檢查署檢察官移送併案審理。
    理  由
一、本案被告朱明強所犯係死刑、無期徒刑、最輕本刑為3 年以
    上有期徒刑以外之罪，其於準備程序就前揭被訴事實為有罪
    之陳述，經告知簡式審判程序之旨，並聽取其與公訴人之意
    見後，本院認無不得或不宜改依簡式審判程序進行之處，爰
    依刑事訴訟法第273 條之1 第1 項、第284 條之1 規定，裁
    定進行簡式審判程序，合先敘明。
二、前揭犯罪事實，業據被告坦承不諱，核與如附表所示證人與
    證人蕭文賓於警詢中所證相符，並有搜索扣押筆錄、扣押物
    品目錄表、現場蒐證照片及如附表所示被害報告書附卷及螺
    絲起子2 支、筆記紙2 張等物扣案可稽，足認被告之自白與
    事實相符，本件事證明確，被告犯行已堪認定，應依法論科
    。
三、論罪與科刑：
  (一)本案相關法律之比較適用：按行為後法律有變更者，適用行
    為時之法律；但行為後之法律有利於行為人者，適用最有利
    於行為人之法律，刑法第2條 第1 項定有明文。次按有關新
    舊法之比較，應就罪刑有關之共犯、未遂犯、想像競合犯、
    牽連犯、連續犯、結合犯以及累犯加重、自首減輕暨其他法
    定加減原因（如身分加減）與加減例等一切情形，綜其全部
    罪刑之結果而為比較（最高法院95年第8 次刑事庭會議決議
    參照）。而本件被告上開行為後，刑法第28條、第47條、第
    51條第5 款、第56條及第62 條 業經總統於94年2 月2 日修
    正公布，並依刑法施行法第10 條 之1 規定自95年7 月1 日
    施行。是自應就被告行為前、後相關法律有修正者，依上開
    規定暨決議意旨加以綜合比較以資適用。茲說明如下：
  1.新修正之刑法將原刑法第56條關於連續犯之規定廢除，則除
    法理上合於接續犯、包括一罪之情形仍可認為構成單一之犯
    罪外，其於數犯罪行為之情形，即應依刑法第51條之規定予
    以分論併罰，是比較新舊法之規定，應以修正前之刑法第56
    條規定較有利於被告。
  2.查被告行為後，刑法第321 條業經修正，並於100 年1 月26
    日公佈，自100 年1 月29日起生效，修正後之刑法第321 條
    ，其法定刑增列得併科罰金之規定，比較修正前、後之法律
    ，自以行為時之法律較有利於被告。
  3.刑法第47條、第49條關於累犯之規定，乃以出於故意再犯有
    期徒刑以上之罪者為限，並增訂強制工作而免其刑之執行者
    ，於受強制工作處分之執行完畢或一部之執行而免除後，5
    年內故意再犯有期徒刑以上之罪者，以累犯論之規定（擬制
    累犯）；且刪除「依軍法」受裁判者，不適用累犯之規定，
    以求司法與軍法一致。是以修正後之累犯範圍已有所減縮及
    擴張，當屬科刑規範事項之變更，亦應依「從舊從輕」原則
    比較適用（最高法院97年度台上字第396 號判決要旨）。查
    被告係故意再犯本件竊盜罪，依修正前、後之刑法第47條規
    定，均成立累犯，適用修正後之規定，對被告並無不利之處
    。
  4.綜上，依上開決議整體比較結果，本件以修正前之刑法規定
    較有利於被告，爰依刑法第2 條第1 項前段之規定，適用行
    為時即修正前之舊法。
  (二)按刑法第321 條第1 項第3 款之攜帶兇器竊盜罪，係以行為
    人攜帶兇器竊盜為其加重條件，此所謂兇器，其種類並無限
    制，凡客觀上足對人之生命、身體、安全構成威脅，具有危
    險性之兇器均屬之，且祇須行竊時攜帶此種具有危險性之兇
    器為已足，並不以攜帶之初有行兇之意圖為必要（最高法院
    79年臺上字第5253號判例參照）。被告就附表及94年8 月13
    日犯行所持之鉗子或螺絲起子，均係質地堅硬之物，若用以
    攻擊人體勢將造成人身傷害，客觀上可對人之生命、身體、
    安全構成威脅，具有危險性，揆諸首開說明，要屬刑法第32
    1 條第1 項第3 款所定之兇器無訛。故核被告如附表所為，
    均係犯修正前刑法第321 條第1 項第3 款之加重竊盜既遂罪
    ；就94年8 月13日所為，係犯修正前刑法第321 條第2 項、
    第1 項第3 款之加重竊盜未遂罪。被告如附表所示之加重竊
    盜既遂犯行與上開加重竊盜未遂犯行，時間緊接、方法相同
    ，所為均係觸犯構成要件相同之罪，顯係基於概括犯意反覆
    為之，應依修正前刑法第56條之規定，論以一較重之加重竊
    盜既遂罪，並依法加重其刑。併案部分之事實（臺灣臺南地
    方法院檢察署95年度偵字第17 93 號、臺灣嘉義地方法院檢
    察署94年度偵字第6261號）與檢察官起訴部分，具有法律上
    一罪關係，應為起訴效力所及，本院自應併予審究。又併案
    意旨認被告附表編號2 所為，係犯刑法第320 條第1 項之普
    通竊盜罪，惟被告於本院中已坦認係持螺絲起子行賄，自應
    論以攜帶兇器竊盜罪，併案意旨此部分所認，尚有未洽，惟
    此與起訴社會基本事實同一，本院自應予審理，並依法變更
    起訴法條。被告前受有期徒刑執行完畢，有臺灣高等法院被
    告前案紀錄表1 份附卷可稽，五年以內故意再犯本件有期徒
    刑以上之罪，為累犯，應依法加重其刑，並依法遞加重之。
    爰審酌被告有多次竊盜之犯罪前科紀錄，素行不佳，有上開
    前案紀錄表可證，竟不知悔改，為貪圖不法利益，多次竊取
    他人財物，所為實不足取，且犯後未與被害人和解，彌補被
    害人損害等一切具體情狀，雖應重懲，惟檢察官具體求處有
    期徒刑2 年6 月似嫌過重，本院慮其犯後坦認犯行，態度尚
    佳之情，爰量處如主文所示之刑，以資懲儆。扣案螺絲起子
    2 支及筆記紙2 張，均係被告所有，其中螺絲起子2 支，係
    被告為附表編號2 至編號7 犯行時，以之打開電腦拆卸零件
    所用；筆記紙2 張，則係記載各地網咖地址，以利找尋行竊
    目標所用，顯然該等扣案物均係被告用供為本件犯行所用之
    物，爰依刑法第38條第1 項第2 款規定，宣告沒收之。至被
    告為附表編號1 犯行所用之鉗子1 支，業經被告丟棄，有被
    告陳述在卷可明，復非違禁物，為免將來執行困難，爰不予
    宣告沒收，併此敘明。又被告犯罪雖在96年4 月24日以前，
    然其於中華民國九十六年罪犯減刑條例施行前（96年7 月16
    日）之94年12月12日經通緝，有本院94年12月12日雄院隆刑
    辰緝字第13 57 號通緝書在卷可稽，於該減刑條例施行後即
    100 年6 月29日始被緝獲到案，亦有臺南市政府警察局善化
    分局通緝案件移送書在卷足稽，依上開減刑條例第5 條之規
    定，不得予以減刑，附此敘明。
據上論斷，應依刑事訴訟法第299 條第1 項前段、第300 條，刑
法第2 條第1 項前段、第38條第1 項第2 款，修正前刑法第56條
、第321 條第1 項第3 款、第2項、第47條，判決如主文。
本案經檢察官劉慕珊到庭執行職務。
中    華    民    國   100    年    7     月    18    日
                  刑事第十四庭  法  官   林揚奇
以上正本證明與原本無異。
如不服本判決應於收受送達後10日內向本院提出上訴書狀，並應
敘述具體理由；如未敘述上訴理由者，應於上訴期間屆滿後20日
內向本院補提理由書（均須按他造當事人之人數附繕本）「切勿
逕送上級法院」。
中    華    民    國   100    年    7     月    18    日
                                書記官   何明昌
附表：
┌──┬───────┬────────┬────────┬─────────┬─────────┐
│編號│  時  間      │    地    點    │竊得物品        │持以行竊之工具    │ 證  據           │
├──┼───────┼────────┼────────┼─────────┼─────────┤
│ 1  │94年6 月25日晚│高雄市楠梓區後昌│店內編號88、89、│鉗子1支（未扣案） │1.監視錄影光碟。  │
│    │上10時55分許  │路133 號2 樓「獅│90三部電腦內之  │                  │2.證人吳奕融於警詢│
│    │              │王網咖」        │CPU 合計3 個、記│                  │  之證詞。        │
│    │              │                │憶體合計6 條、硬│                  │                  │
│    │              │                │碟1 個（總值約新│                  │                  │
│    │              │                │臺幣【下同】2 萬│                  │                  │
│    │              │                │元）            │                  │                  │
├──┼───────┼────────┼────────┼─────────┼─────────┤
│ 2  │94年7 月11日上│臺南市○○○路3 │店內編號138 、14│扣案之2 支螺絲起子│1.吳正順、林冠萍、│
│    │午11時10分許  │段183 號「龍岩網│1 、142 三部電腦│                  │  涂淳涵於警詢之證│
│    │              │咖」            │內之CPU 合計3個 │                  │  詞。            │
│    │              │                │、記憶體合計3 條│                  │2.現場照片。      │
│    │              │                │、硬碟3 個（總值│                  │                  │
│    │              │                │約6千元）       │                  │                  │
├──┼───────┼────────┼────────┼─────────┼─────────┤
│ 3  │94年5 月底某日│嘉義市○○路63號│CPU 與記憶體各5 │扣案之2 支螺絲起子│1.丁煌時於警詢之證│
│    │與同年7 月某日│「台安網際網路」│組（價值3 萬5 千│                  │  詞。            │
│    │              │                │元）            │                  │2.被害報告書。    │
├──┼───────┼────────┼────────┼─────────┼─────────┤
│ 4  │94年6 月12日下│嘉義市○○路168 │CPU 、硬碟、記憶│扣案之2 支螺絲起子│1.薛堯庭於警詢之證│
│    │午3時許       │號3 樓「雲集網際│體、顯示卡、主機│                  │  詞。            │
│    │              │網路」          │板各乙組（價值2 │                  │2.被害報告書。    │
│    │              │                │萬元）          │                  │                  │
├──┼───────┼────────┼────────┼─────────┼─────────┤
│ 5  │94年7 月5 日7 │嘉義市○○街276 │CPU13組及硬碟、 │扣案之2 支螺絲起子│1.歐月嬌於警詢之證│
│    │時許          │號「齊齊網際網路│記憶體各14組（價│                  │  詞。            │
│    │              │」              │值8萬4千元）    │                  │2.被害報告書。    │
├──┼───────┼────────┼────────┼─────────┼─────────┤
│ 6  │94年7 月6 日8 │嘉義市○○路552 │CPU 、硬碟、記憶│扣案之2 支螺絲起子│1.謝宜達於警詢之證│
│    │時47分許      │號「喬揚網際網路│體各2 組，顯示卡│                  │  詞。            │
│    │              │」              │乙組            │                  │2.被害報告書。    │
├──┼───────┼────────┼────────┼─────────┼─────────┤
│ 7  │94年7 月6 日10│嘉義縣民雄鄉建國│CPU 、硬碟各4 組│扣案之2 支螺絲起子│1.郭文哲於警詢之證│
│    │時許          │路2 段45號「戲骨│及記憶體8 組（價│                  │  詞。            │
│    │              │網際網路」      │值5 萬元）      │                  │2.被害報告書。    │
└──┴───────┴────────┴────────┴─────────┴─────────┘
附錄法條：
修正前刑法第321條（加重竊盜罪）
犯竊盜罪而有左列情形之一者，處 6 月以上、 5 年以下有期徒
刑：
一、於夜間侵入住宅或有人居住之建築物、船艦或隱匿其內而犯
    之者。
二、毀越門扇、牆垣或其他安全設備而犯之者。
三、攜帶兇器而犯之者。
四、結夥三人以上而犯之者。
五、乘火災、水災或其他災害之際而犯之者。
六、在車站或埠頭而犯之者。
前項之未遂犯罰之。